【裁判字號】    97,訴,1662
【裁判日期】    970721
【裁判案由】    違反毒品危害防制條例
【裁判全文】
臺灣彰化地方法院刑事判決              97年度訴字第1662號
公  訴  人  臺灣彰化地方法院檢察署檢察官
被      告  甲○○
上列被告等因違反毒品危害防制條例案件，經檢察官提起公訴（
97年度毒偵字第2069號），本院以簡式審判程序判決如下：
    主    文
甲○○施用第一級毒品，累犯，處有期徒刑捌月。扣案含有海洛
因成分之殘渣袋伍個（含袋總重壹點柒壹陸玖公克）均沒收銷燬
之。
    事    實
一、甲○○前因連續施用第一級毒品案件，經本院於民國（下同
    ）94年11月25日以94年度訴字第1409號判決判處有期徒刑9
    月確定；又因施用第二級毒品案件，經本院於94年9 月26日
    以94年度彰簡字第745 號判決判處有期徒刑5 月，得易科罰
    金確定；前開罪刑，經其入監接續執行後，已於96年2 月18
    日縮短刑期滿執行完畢。另於93年間，因施用毒品案件，經
    本院以93年度毒聲字第293 號裁定送觀察、勒戒後，認有繼
    續施用毒品之傾向，再經本院93年度毒聲字第408 號裁定送
    強制戒治處所，施以強制戒治，並於94年1 月14日停止戒治
    付保護管束出監，而於94年5 月25日因保護管束期滿未經撤
    銷，視為強制戒治期滿執行完畢，且由臺灣彰化地方法院檢
    察署檢察官，以94年度戒毒偵字第68、69、70號為不起訴處
    分確定。詎均仍不知悛悔，復基於施用第一級毒品海洛因之
    犯意，於強制戒治執行完畢釋放後5 年內之97年5 月7 日晚
    上11時許，在其位於彰化縣伸港鄉○○村○○路60號之住所
    ，以將海洛因摻水置入針筒內注射血管之方式，施用第一級
    毒品海洛因1 次。嗣於97年5 月9 日凌晨3 時10分許，在彰
    化縣和美鎮○○里○○路387 號前為警盤查而查獲，扣得所
    有之含有海洛因成分之殘渣袋5 個（含袋總重1.7169公克）
    ，且其經警採尿送驗後，結果呈海洛因代謝物嗎啡陽性反應
    。
二、案經彰化縣警察局和美分局報請臺灣彰化地方法院檢察署檢
    察官偵查起訴。
    理    由
一、除被告所犯為死刑、無期徒刑、最輕本刑為3 年以上有期徒
    刑之罪或高等法院管轄第一審案件者外，於前條第1 項程序
    進行中，被告先就被訴事實為有罪之陳述時，審判長得告知
    被告簡式審判程序之旨，並聽取當事人、代理人、辯護人及
    輔佐人之意見後，裁定進行簡式審判程序，刑事訴訟法第27
    3 條之1 第1 項、第284 條之1 分別定有明文。本件被告甲
    ○○所涉係死刑、無期徒刑、最輕本刑為3 年以上有期徒刑
    之罪或高等法院管轄第一審案件以外之罪，並於本院行準備
    程序時就被訴事實為有罪之陳述，本院合議庭依前揭規定，
    經評議結果，裁定改由受命法官獨任行簡式審判程序，合先
    敘明。
二、上開事實，業據被告甲○○於警詢、偵訊、本院準備程序及
    審理時坦承不諱（見臺灣彰化地方法院檢察署97年度毒偵字
    第2069號卷第3、4、25頁，本院97年度訴字第1662號卷第32
    、39、40 頁），且查：
（一）被告甲○○之尿液經以氣相層析質譜儀（即ＧＣ／ＭＳ）
      方法檢驗結果，確呈第一級毒品海洛因於人體代謝後之嗎
      啡陽性反應，有詮昕科技股份有限公司97年5 月23日第00
      000000號濫用藥物尿液檢驗報告1 紙、彰化縣警察局和美
      分局委託檢驗尿液代號與真實姓名對照表1 份附卷足證（
      見臺灣彰化地方法院檢察署97年度毒偵字第2069號卷第15
      、30頁），並有照片4 張、彰化縣警察局和美分局查獲涉
      嫌毒品危害防制條例毒品初步檢驗報告單、詮昕科技股份
      有限公司97年6 月24日第D0000000號藥物檢驗報告、檢體
      監管紀錄表各1 紙在卷可稽（見臺灣彰化地方法院檢察署
      97年度毒偵字第2069號卷第16-18頁，本院97 年度訴字第
      1662號卷第26-28 頁），及含有海洛因成分之殘渣袋5 個
      （含袋總重1.7169公克）扣案可佐（見臺灣彰化地方法院
      檢察署97年度毒偵字第2069號卷第23頁），是認被告自白
      核與事實相符。
（二）依鑑識實務，按海洛因施用入人體後水解還原成嗎啡，再
      循嗎啡之代謝方式排出體外，且吸食或施打煙毒者，經人
      體代謝作用於8 小時內，即有30％之量排出，24小時之後
      ，續有約剩餘量之90％再排出，72小時之後仍有剩餘微量
      排出，吸食或施打者個人體質不同，其排出時間亦會有差
      異。是依上開說明，佐以被告前揭尿液檢驗報告，被告自
      白於前揭時間各施用第一級毒品海洛因1 次等語，足認被
      告自白核與事實相符，均堪可採為論罪科刑之依據。
（三）被告前於93年間，因施用毒品案件，經本院以93年度毒聲
      字第293 號裁定送觀察、勒戒後，認有繼續施用毒品之傾
      向，再經本院93年度毒聲字第408 號裁定送強制戒治處所
      ，施以強制戒治，並於94年1 月14日停止戒治付保護管束
      出監，而於94年5 月25日因保護管束期滿未經撤銷，視為
      強制戒治期滿執行完畢，且由臺灣彰化地方法院檢察署檢
      察官，以94年度戒毒偵字第68、69、70號為不起訴處分確
      定，有臺灣高等法院被告前案紀錄表及臺灣彰化地方法院
      檢察署刑案資料查註紀錄表各1 份在卷可按，其於前揭強
      制戒治執行完畢後，5 年內再犯本案施用第一級毒品1 次
      之犯行，與毒品危害防制條例第23條第2 項之規定相符。
      本件事證明確，被告犯行堪以認定，應予依法論科。
三、核被告甲○○所為，係犯毒品危害防制條例第10條第1 項之
    施用第一級毒品罪。其施用第一級毒品而持有之低度行為，
    為施用第一級毒品之高度行為所吸收，不另論罪。又被告前
    因連續施用第一級毒品案件，經本院於94年11月25日以94年
    度訴字第1409號判決判處有期徒刑9 月確定；又因施用第二
    級毒品案件，經本院於94年9 月26日以94 年度彰簡字第745
    號判決判處有期徒刑5 月，得易科罰金確定；前開罪刑，經
    其入監接續執行後，已於96年2 月18 日 縮短刑期滿執行完
    畢，此有臺灣高等法院被告前案紀錄表及臺灣彰化地方法院
    檢察署刑案資料查註紀錄表各1 份在卷可憑，被告於受有期
    徒刑執行完畢後，5 年以內故意分別再犯本件有期徒刑以上
    之罪，均為累犯，應依刑法第47條第1 項規定，加重其刑。
    爰審酌被告之動機、目的、手段，及曾因施用毒品經觀察、
    勒戒、強制戒治及刑之執行後，猶未能深切體認毒品危害己
    身之鉅、無視於國家對於杜絕毒品犯罪之禁令，惟自始坦承
    犯行，且施用毒品固戕害個人健康至深，然就他人權益之侵
    害仍屬有限等一切情狀，量處如主文所示之刑。另本件被告
    犯罪之時間係在96年4 月24日以後，並不符合中華民國96年
    罪犯減刑條例所定之減刑要件，尚無依該條例規定予以減刑
    之餘地。至扣案之含有海洛因成分之殘渣袋5 個（含袋總重
    1.7169公克），經詮昕科技股份有限公司以氣相層析質譜儀
    分析法檢驗，其內殘渣確含有第一級毒品海洛因之成分，有
    該公司97年6 月24日第D0000000號藥物檢驗報告書、檢體監
    管紀錄表各1 紙在卷可查（見本院97年度訴字第1662號卷第
    26、28頁），衡情上揭塑膠袋5 個已無法與其內之第一級毒
    品海洛因析離，均屬違禁物，不問是否屬於犯人所有與否，
    均應依毒品危害防制條例第18條第1 項前段規定，併予宣告
    沒收銷燬之。
據上論斷，應依刑事訴訟法第273 條之1第1項、第299條第1項前
段，毒品危害防制條例第10條第1 項、第18條第1 項前段，刑法
第11條、第47條第1 項，判決如主文。
本案經檢察官莊佳瑋到庭執行職務。
中    華    民    國    97    年    7     月    21    日
                        刑事第三庭    法  官  林秉暉
以上正本證明與原本無異。
如不服本判決，應於判決送達後10日內，向本院提出上訴書狀，
上訴書狀應「敘述具體上訴理由」，並按他造當事人之人數附繕
本。「切勿逕送上級法院」。
中    華    民    國    97    年    7     月    23    日
                                      書記官  張清秀
毒品危害防制條例第10條第1項
施用第一級毒品者，處6月以上5年以下有期徒刑。


司法院資訊處製作；財團法人民間司法改革基金會備份。
